【裁判字號】    97,簡上,96
【裁判日期】    970428
【裁判案由】    竊盜
【裁判全文】
臺灣板橋地方法院刑事判決              97年度簡上字第96號
上  訴  人  乙○○
即  被  告
上列上訴人即被告因竊盜案件，不服本院96年度簡字第6915號，
中華民國96年10月31日所為第一審簡易判決（起訴案號：臺灣板
橋地方法院檢察署96年度偵字第18267 號，嗣經原審改依簡易程
序審理），提起上訴，本院管轄第二審之合議庭判決如下：
    主    文
上訴駁回。
    事    實
一、乙○○於民國94年間，因搶奪罪，經本院以94年度簡字第13
    59號判決判處有期徒刑6 月確定，於94年7 月20日易科罰金
    執行完畢；復因詐欺罪，經台灣嘉義地方法院以93年度金訴
    字第2 號判決判處有期徒刑8 月，上訴後，由台灣高等法院
    台南分院以93年度上訴字第494 號判決上訴駁回，復上訴後
    ，仍經最高法院以93年度台上字第5709號判決上訴駁回確定
    ，於95年2 月1 日縮刑期滿執行完畢出監（據此，本件構成
    累犯）；詎猶不知戒慎，於96年8 月7 日1 時30分許，騎乘
    機車行經台北縣五股鄉○○○路某處之無人居住且建築物本
    體尚搭建中而無從遮風避雨之建築工地旁，見該工地置有建
    築鋼筋（為京畿建設有限公司所有）無人看管，認有機可乘
    ，竟基於意圖為自己不法所有之竊盜犯意，將機車停放於工
    地外，至工地徒手竊取前揭京畿建設有限公司所有之建築鋼
    筋計約20公斤得手後，將之置放於所騎乘機車腳踏板上，適
    於同日2 時許，台北縣政府警察局蘆洲分局德音派出所員警
    楊明龍巡邏途經該處，察覺前址工地外所停機車腳踏板上竟
    置有建築鋼筋，旋見乙○○自工地走出趨向前開機車，已懷
    疑該機車腳踏板上之建築鋼筋乃乙○○涉嫌於該工地竊取後
    所放置，因對乙○○加以盤查詢問是否涉嫌竊取鋼筋，乙○
    ○即向楊明龍坦認前開竊盜犯行而查獲上情。
二、案經臺北縣政府警察局蘆洲分局報告臺灣板橋地方法院檢察
    署檢察官偵查後起訴，本院第一審改依簡易程序判決處刑。
    理    由
一、證據能力：
    按刑事訴訟法第159 條第1 項雖規定，被告以外之人於審判
    外之言詞或書面陳述，除法律有規定外，不得作為證據。惟
    依同法第159 條之5 第1 項、第2 項規定，經當事人於審判
    程序同意作為證據，法院審酌該言詞陳述或書面陳述作成時
    之情況，認為適當者，亦得為證據。當事人、代理人或辯護
    人於法院調查證據時，知有第159 條第1 項不得為證據之情
    形，而未於言詞辯論終結前聲明異議者，視為有前項之同意
    （指同條第1 項之同意作為證據），此乃第159 條第1 項所
    容許，得作為證據之例外規定之一。經查，本案被告及檢察
    官於言詞辯論終結前，均未就所調查之證據主張有刑事訴訟
    法第159 條第1 項不得為證據之情形，本院復審酌各該證據
    作成時之情況，認為適當，是本案經調查之證據均有證據能
    力，合先敘明。
二、認定犯罪事實所憑之證據及理由：
    訊據被告除辯稱原審量刑過重及其本件非員警查獲乃主動向
    警投案云云外，對前開犯罪事實於本院審理中坦認在卷，並
    經證人即京畿建設有限公司負責人甲○○於警詢證述、證人
    即查獲員警楊明龍於本院審理中結證綦詳，且有台北縣政府
    警察局蘆洲分局扣押筆錄、扣押物品目錄表、甲○○所出具
    之贓物認領保管單、案發現場相片等在卷可稽，俱徵被告自
    白應與事實相符，可以採信，本件事證明確，被告犯行堪以
    認定。
三、應適用之法律、上訴駁回之理由：
(一)、核被告乙○○所為，係犯刑法第320 條第1 項之竊盜罪。被
    告有如事實欄所示之前科及執行情形，有臺灣高等法院被告
    前案紀錄表、台灣台北地方法院檢察署94年7 月22日北檢大
    節字94執助824 字第39651 號函等附卷可稽，是其於有期徒
    刑執行完畢以後，5 年以內，故意再犯本件有期徒刑以上之
    罪，為累犯，應依刑法第47條第1 項規定加重其刑。又按刑
    法第62條所謂發覺，並非以有偵查犯罪權之機關或人員確知
    其人犯罪無誤為必要，有確切之根據得為合理之可疑，而對
    犯罪行為人發生嫌疑時，即得謂為已發覺；次按自首以對於
    未發覺之罪投案而受裁判為要件，如案件已發覺，則被告縱
    有投案陳述自己犯罪之事實，亦祇可謂為自白，不能認為自
    首；最高法院分別著有94年度台上字第7385號判決意旨、95
    年度台上字第1785號判決意旨可供參照。茲本件查獲被告之
    經過，乃96年8 月7 日2 時許，台北縣政府警察局蘆洲分局
    德音派出所員警楊明龍巡邏途經台北縣五股鄉○○○路某處
    建築工地，察覺該工地外所停機車腳踏板上竟置有建築鋼筋
    ，旋見被告自工地走出趨向前開機車，已懷疑察覺被告涉嫌
    竊取工地鋼筋後將之置於機車腳踏板上，因而對之加以盤查
    詢問是否涉嫌竊取工地鋼筋，被告即坦認上開竊盜犯行而查
    獲本案等情，經證人即查獲員警楊明龍於本院審理中結證綦
    詳在卷，足見員警楊明龍乃根據被告竟於深夜出現於建築工
    地，併趨向腳踏板上置有建築鋼筋之機車等異常現象之確切
    根據，察覺被告涉嫌竊取工地鋼筋，因而對被告進行盤查詢
    問是否涉嫌竊盜，被告此際方對楊明龍坦認竊盜犯行甚明，
    是被告辯稱本件並非警方查獲云云，與證人楊明龍所證未合
    ，容屬事後飾卸之詞，並無足取，至被告另稱乃主動向警投
    案等語，固非無據，然員警楊明龍既已察覺被告涉嫌竊盜而
    對之盤查，被告縱於此際坦承竊盜犯行，依諸前揭最高法院
    判決意旨，被告斯時之投案陳述自己犯罪之事實，亦祇可謂
    為自白，不能認為自首，從而，被告本件竊盜犯行，尚無自
    首減輕其刑規定之適用，併此敘明。
(二)、原審以被告罪證明確，適用刑事訴訟法第449 條第2 項、第
    3 項、第454 條第2 項，刑法第320 條第1 項、第47條第1
    項、第41條第1 項前段，刑法施行法第1 條之1 之規定，並
    審酌被告有詐欺及搶奪案件前科，有台灣高等法院被告前案
    紀錄表1 份在卷可佐，竟仍不知悔改，不思以己力賺取金錢
    ，反竊取他人財物，顯不可取、其犯罪之方法、手段、竊取
    物品之價值、造成被害人損失，及其犯罪後坦承犯行之態度
    等一切情狀，量處有期徒刑月，並諭知如易科罰金之折算
    標準，其認事用法，俱無違誤，量刑亦無明顯違反比例原則
    輕重失衡之情事而屬妥適，本院因認上訴人即被告以前詞提
    起上訴，請求本院撤銷原審判決云云為無理由，應予駁回。
據上論斷，應依刑事訴訟法第455 條之1 第1 項、第3 項、第36
4 條、第368 條，判決如主文。
本案經檢察官郭季青到庭執行職務。
中    華    民    國    97    年    4     月    28    日
                刑事第十九庭審判長法  官  許必奇
                                  法  官  鄧雅心
                                  法  官  陳明偉
以上正本證明與原本無異。
不得上訴。
                                  書記官  強梅芳
中    華    民    國    97    年    4     月    28    日
附錄：
中華民國刑法第320條第1項：
意圖為自己或第三人不法之所有，而竊取他人之動產者，為竊盜
罪，處 5 年以下有期徒刑、拘役或 5 百元以下罰金。


司法院資訊處製作；財團法人民間司法改革基金會備份。
